臺灣高等法院刑事附帶民事訴訟判決
111年度附民字第894號
原      告  邱鈺純
訴訟代理人  邱秀文
被      告  翁自強

                    (另案於法務部○○○○○○○○強制戒治中)
上列被告因詐欺等案件（111年度上訴字第1911號），原告提起
附帶民事訴訟，請求損害賠償，本院判決如下：
    主  文
原告之訴及假執行之聲請均駁回。
    事  實
一、原告方面：為就被告翁自強因詐欺等案件，依法提起附帶民
    事訴訟，請求損害賠償。訴之聲明：㈠被告應賠償原告邱鈺
    純新臺幣276萬元，及自起訴狀繕本送達之翌日起至清償日
    止，按年利率百分之5計算之利息。㈡前項判決請准供擔保宣
    告假執行。㈢訴訟費用由被告負擔。
二、被告方面：被告未為任何聲明或陳述，亦未提出任何書狀。
     
    理  由
一、按提起附帶民事訴訟，應於刑事訴訟起訴後第二審辯論終結
    前為之；又法院認為原告之訴不合法或無理由者，應以判決
    駁回之，刑事訴訟法第488條前段、第502條第1項分別定有
    明文。次按因犯罪而受損害之人，於刑事訴訟程序得附帶提
    起民事訴訟，對於被告及依民法負損害賠償責任之人，請求
    回復其損害，刑事訴訟法第487條第1項亦定有明文；附帶民
    事訴訟之提起，必以刑事訴訟程序之存在為前提，若刑事訴
    訟未經提起公訴或自訴，即不得對於應負賠償責任之人，提
    起附帶民事訴訟（最高法院110年度台附字第25、26號判決
    意旨參照）。
二、經查，本件被告被訴詐欺等案件，業經本院於民國111年7月
    19日審理，並於同日上午辯論終結。本件原告係於前述刑事
    案件辯論終結後之111年8月24日始向本院提起本件附帶民事
    訴訟，有蓋於起訴狀上之本院收狀戳記足憑。又本件被告被
    訴詐欺等案件，雖經本院以111年度上訴字第1911號判決有
    罪在案，然被告就原告主張被害部分，係經檢察官移送併辦
    （移送併辦案號：臺灣基隆地方檢察署111年度偵字第540號
    、第2308號、第2362號、第2487號）而未提起公訴，本院審
    理結果，認為該移送併辦部分與本案被告被訴詐欺等案件所
    認定被告成立犯罪部分顯非同一案件，本院自無從予以併案
    審理，而予以退併辦（見本院111年度上訴字第1911號刑事
    判決）。從而，原告於本件刑事訴訟程序附帶提起民事訴訟
    ，依前揭說明，自不合法，應予駁回，其假執行之聲請，亦
    失所依據，應併予駁回。
三、據上論斷，應依刑事訴訟法第502條第1項，判決如主文。
中　　華　　民　　國　　111 　年　　11　　月　　28　　日
                  刑事第十七庭  審判長法　官  鄭水銓
                                      法　官  沈君玲
                                      法　官  姜麗君
以上正本證明與原本無異。
如不服本判決，應於收受送達後20日內向本院提出上訴書狀，其
未敘述上訴之理由者並得於提起上訴後20日內向本院補提理由書
（均須按他造當事人之人數附繕本）「切勿逕送上級法院」。
                                      書記官  許俊鴻
中　　華　　民　　國　　111 　年　　11　　月　　28　　日